最高法院刑事判決　　　　　　一○○年度台上字第六三一○號
上　訴　人　台灣高等法院檢察署檢察官
上　訴　人
即　被　告　游勝翔
選任辯護人　楊揚律師
上列上訴人等因被告違反毒品危害防制條例案件，不服台灣高等
法院中華民國一００年九月二十一日第二審更審判決（一００年
度上更(一)字第一八一號，起訴案號：台灣基隆地方法院檢察署九
十九年度偵字第一六四二號），提起上訴，本院判決如下：
    主  文
原判決關於游勝翔共同販賣第二級毒品有罪部分撤銷，發回台灣
高等法院。
其他上訴駁回。
    理  由  
一、撤銷部分 
本件原判決認定：上訴人即被告游勝翔明知甲基安非他命（下稱
安非他命）為第二級毒品，未經許可不得持有、販賣，仍於不詳
時地取得重約三台兩之安非他命後，意圖營利，於民國九十八年
八月二十五日下午，以其斯時使用之0000000000號電話撥打0000
000000號電話與盧建勳聯絡，雙方達成「每兩安非他命價格新台
幣（下同）六萬元，購買二兩」之合意後，再與陸寬榮共同基於
販賣安非他命營利之犯意聯絡，由被告支付一千元予陸寬榮為報
酬，囑陸寬榮與盧建勳聯繫及將安非他命交給盧建勳。陸寬榮同
意後，於同日下午一時五十七分許，以其所有0000000000號電話
撥打0000000000電話與盧建勳聯絡，隨即於同日下午三時至四時
許間，至基隆市○○○街建德國中籃球場旁草叢處取出被告所藏
置之二包安非他命，再於同日下午四時二十七分許、同日下午五
時三分許，以電話與盧建勳聯絡，約定在基隆市○○路三０號「
新昆明醫院」之馬路旁見面交貨。同日下午五時三十分許，陸寬
榮駕駛汽車與盧建勳見面，盧建勳表示僅欲購買一兩安非他命，
陸寬榮乃交付一包安非他命予盧建勳，當場被埋伏之行政院海岸
巡防署海洋巡防總局第一海巡隊查獲，並自盧建勳身上查扣該包
安非他命，於陸寬榮駕駛之汽車內扣得另包安非他命等情。因而
撤銷第一審之科刑判決，改判仍論處被告共同販賣第二級毒品，
累犯罪刑。固非無見。
惟查：(一)、刑法上之販賣，以行為人有營利之目的而販入或賣出
，或二者兼而有之者為構成要件。故行為人有無此項犯罪（營利
意思）之目的條件，自應於事實欄內詳為記載，然後於理由內說
明其憑以認定之證據，始為合法。原判決認定被告持有安非他命
後，基於營利犯意販賣給盧建勳，但未說明憑何證據認定被告有
營利之目的及其理由，難認為適法。(二)、犯毒品危害防制條例第
四條至第八條、第十條或第十一條之罪，供出毒品來源，因而查
獲其他正犯或共犯者，減輕或免除其刑，同法第十七條第一項定
有明文。則販賣或施用毒品者即有為邀輕典而為不實陳述之可能
，其供述之真實性自有合理之懷疑，必須有補強證據佐證，以擔
保其供述之真實性，俾貫徹刑事訴訟無罪推定及嚴格證明之基本
原則。茲所謂補強證據，指其他有關證明毒品交易之供述真實性
之相關證據，足使一般人對其供述無合理之懷疑存在，而得確信
其為真實，始足當之。原判決認定被告與陸寬榮共同販賣安非他
命給盧建勳，係以陸寬榮、盧建勳之證言，及電話通訊監察譯文
為其主要論據。然觀諸九十八年八月二十五日被告與盧建勳之通
訊監察譯文對話內容，盧建勳表示「他昨天沒打給我」，被告答
稱「他昨天在忙」，盧建勳稱「好，我知道，可不可以白天」，
被告回稱「他還在上班，等他下班，我叫他打給你」等語，似未
有何可認為與毒品交易相關之暗語（見偵卷第六十七至六十九頁
）。則原判決認被告與盧建勳達成安非他命交易之合意，似嫌欠
缺依據。從而陸寬榮交付安非他命給盧建勳之行為，有何補強證
據足認係被告以一千元代價，囑託陸寬榮代為交付販賣？即待究
明。原審未予調查釐清，遽行判決，有調查職責未盡之違法。(三)
、無期徒刑不得加重，刑法第六十五條第一項定有明文。被告所
犯毒品危害防制條例第四條第二項之販賣第二級毒品罪，其法定
本刑為無期徒刑或七年以上有期徒刑，得併科七百萬元以下罰金
。原判決依累犯之規定加重其刑時，未將無期徒刑部分除外，併
予加重（見原判決第十四頁第十五行以下），亦有適用法則不當
之違誤。檢察官及被告上訴意旨指摘原判決關於有罪部分不當，
非無理由，應認原判決關於有罪部分仍有撤銷發回更審之原因。
二、駁回部分
按刑事訴訟法第三百七十七條規定，上訴於第三審法院，非以判
決違背法令為理由，不得為之。是提起第三審上訴，應以原判決
違背法令為理由，係屬法定要件。如果上訴理由書狀並未依據卷
內訴訟資料，具體指摘原判決不適用何種法則或如何適用不當，
或所指摘原判決違法情事，顯與法律規定得為第三審上訴理由之
違法情形，不相適合時，均應認其上訴為違背法律上之程式，予
以駁回。原判決綜合卷內全部證據資料審酌判斷，認被告被訴於
九十八年七月初某日，委託陸寬榮將六萬元安非他命送至不詳處
所販賣予盧建勳部分，不能證明其犯罪，已於理由內論述甚詳。
檢察官僅以：綜合證人盧建勳、陸寬榮之歷次陳述及第一審判決
所列諸多證據與台灣高等法院九十九年度上訴字第三八七七號判
決所列各項證據，已足證被告確有於九十八年七月七日販賣安非
他命，原判決竟為相反之認定，有理由矛盾之違誤云云，為其上
訴理由，就原判決上開論斷，究竟如何違背法令，並未具體表明
，徒就原判決已說明之事項或屬原審採證、認事職權之適法行使
，任意指摘，難謂為適法之第三審上訴理由。應認檢察官對諭知
被告無罪部分之上訴違背法律上程式，予以駁回。
據上論結，應依刑事訴訟法第三百九十七條、第四百零一條、第
三百九十五條前段，判決如主文。
中    華    民    國  一○○  年   十一   月   十七   日
                      最高法院刑事第九庭
                          審判長法官  賴  忠  星  
                                法官  呂  丹  玉  
                                法官  吳      燦  
                                法官  蔡  名  曜  
                                法官  葉  麗  霞  
本件正本證明與原本無異
                                      書  記  官  
中    華    民    國  一○○  年   十一   月  二十一  日
                                                      K